【裁判字號】    98,訴,880
【裁判日期】    981021
【裁判案由】    毒品危害防制條例
【裁判全文】
臺灣高雄地方法院刑事判決               98年度訴字第880號
公  訴  人  臺灣高雄地方法院檢察署檢察官
被      告  甲○○
指定辯護人  洪千琪律師
被      告  丙○○
                    (
選任辯護人  王叡齡律師
上列被告等因毒品危害防制條例案件，經檢察官提起公訴（98年
度偵字第17524 號），乙○判決如下：
    主  文
甲○○販賣第一級毒品，累犯，共拾參罪，各處如附表一主文欄
所示編號一至十三所示之刑；又共同販賣第一級毒品，累犯，共
參罪，各處如附表二主文(一)欄編號一至三所示之刑。應執行有期
徒刑貳拾肆年，扣案之第一級毒品海洛因貳包（均含包裝袋，驗
後淨重共零點壹伍壹公克），均沒收銷燬；扣案之空夾鏈袋參包
、行動電話壹具（含門號0000000000號SIM 卡），均
沒收。未扣案之行動電話壹具（含門號0000000000號
SIM 卡）、行動電話壹具（含門號0000000000號SIM
卡），均沒收，如不能沒收時，以其財產抵償之。未扣案販賣毒
品所得新臺幣捌仟伍佰元，沒收之，如全部或一部不能沒收時，
以其財產抵償之。未扣案共同販賣毒品所得新臺幣貳仟元，連帶
沒收，如全部或一部不能沒收時，以甲○○、丙○○之財產連帶
抵償之。
丙○○共同販賣第一級毒品，累犯，共參罪，各處如附表二主文
(二)欄編號一至三所示之刑。應執行有期徒刑拾陸年拾月。未扣案
之行動電話壹具（含0000000000號SIM 卡）、行動電
話壹具（含0000000000號SIM 卡），均沒收，如不能
沒收時，以其財產抵償之。未扣案共同販賣毒品所得新臺幣貳仟
元，連帶沒收，如全部或一部不能沒收時，以甲○○、丙○○之
財產連帶抵償之。
    事  實
一、甲○○前於民國81年間因侵占案件，經臺灣高等法院臺南分
    院判處有期徒刑7 月確定，復於83年間因違反肅清煙毒條例
    案件，經乙○判處有期徒刑3 年4 月確定，經接續執行，於
    84年10月30日縮短刑期假釋出獄（嗣經撤銷），嗣於86年間
    另因違反肅清煙毒條例及麻醉藥品管理條例等案件，經臺灣
    高等法院高雄分院判處有期徒刑3 年4 月及6 月、10月確定
    ，並接續上開經撤銷假釋之殘刑為執行，復於91年1 月24日
    縮短刑期假釋出監（嗣經撤銷），復因違反毒品危害防制條
    例案件，經臺灣高等法院高雄分院、乙○分別判處有期徒刑
    8 月、1 年，並接續上開經撤銷假釋之殘刑（嗣上開案件均
    經法院裁定減刑及定應執行刑），而於97年1 月16日執行完
    畢。丙○○前於95年間因違反毒品危害防制條例案件，經乙○判處有期徒刑1 年確定，於96年7 月16日縮短刑期執行完
    畢。
二、甲○○明知海洛因係毒品危害防制條例所規定之第一級毒品
    ，不得販賣或持有，竟意圖營利，基於販賣第一級毒品海洛
    因之犯意，分別於附表一所示之時間、地點，依附表一所示
    方式，以附表一所示之金額或財物為代價，販賣第一級毒品
    海洛因予附表一所示之販賣對象，共計販賣海洛因次數達13
    次。
三、甲○○復與亦明知海洛因係毒品危害防制條例所列之第一級
    毒品不得持有、販賣之丙○○，共同意圖營利，基於販賣第
    一級毒品海洛因之犯意聯絡，於附表二所示時間、地點，依
    附表二所示方式，以附表二所示之金額為代價，販賣第一級
    毒品海洛因予附表二之販賣對象，共計共同販賣海洛因次數
    達3 次。
四、嗣於98年3 月6 日，為警分別在高雄縣大寮鄉○○村○○路
    211 號甲○○住處，扣得如附表三(一)所示物品。在高雄縣大
    寮鄉○○村○○路111 之30號丙○○住處，扣得如附表三(二)
    所示物品。
五、案經高雄縣政府警察局移送臺灣高雄地方法院檢察署檢察官
    偵查起訴。
    理  由
壹、證據能力：
一、按被告以外之人於偵查中向檢察官所為陳述，除顯有不可信
    之情況者外，得為證據，刑事訴訟法法第159 條之1 第2 項
    定有明文。本件以下所引用之證人於檢察官偵查中所為之陳
    述，並無有顯不可信之情況，依上規定，渠等於偵查中之證
    言自均具有證據能力。
二、按鑑定人由審判長、受命法官或檢察官就下列之人選任1 人
    或數人充之：一、就鑑定事項有特別知識經驗者。二、經政
    府機關委任有鑑定職務者；鑑定之經過及其結果，應命鑑定
    人以言詞或書面報告；法院或檢察官得囑託醫院、學校或其
    他相當之機關、團體為鑑定，或審查他人之鑑定，並準用第
    203 條至第206 條之1 規定，刑事訴訟法第198 條、第206
    條第1 項、第208 條第1 項分別定有明文。本件卷附高雄市
    立凱旋醫院鑑定書，雖均係被告以外之人於審判外之書面陳
    述，然高雄市立凱旋醫院係臺灣高等法院檢察署關於毒品鑑
    定之概括選任鑑定機關，此有臺灣高等法院檢察署92年9 月
    9 日檢文允字第0921001203號函附之「臺灣高等法院檢察署
    檢察長概括選任鑑定機關表列」足參，則上開鑑定書，為刑
    事訴訟法第159 條第1 項規定之例外情形，應有證據能力。
三、按被告以外之人於審判外之言詞或書面陳述，除法律有規定
    者外，不得作為證據，刑事訴訟法第159 條第1 項定有明文
    ；被告以外之人於審判外之陳述，雖不符同法第159 條之1
    至159 條之4 之規定，而經當事人於審判程序同意作為證據
    ，法院審酌該言詞陳述或書面陳述作成時之情況，認為適當
    者，亦得為證據。當事人、代理人或辯護人於法院調查證據
    時，知有第159 條第1 項不得為證據之情形，而未於言詞辯
    論終結前聲明異議者，視為有前項之同意，同法第159 條之
    5 第2 項亦有明文。查本判決以下所引其餘傳聞證據，均經
    被告、辯護人、檢察官於法院調查證據時，知有第159 條第
    1 項不得為證據之情形，而未於言詞辯論終結前聲明異議，
    乙○審酌上開證據作成時並無不合法定程序之情形，認為適
    當，依上開說明，應均有證據能力。
貳、實體部分：
一、訊據被告甲○○坦承有如附表一所示販賣第一級毒品海洛因
    予吳國斌、己○○、戊○○、陳正忠、黃士豪，合計販賣海
    洛因次數達13次之事實，且被告甲○○、丙○○亦均坦承有
    如附表二所示共同販賣海洛因3 次之事實，且查：
  (一)被告甲○○有如附表一編號1 之時間、地點，販賣海洛因予
    證人吳國斌總計1 次之事實，並為證人吳國斌於98年2 月4
    日警詢時證稱：「於97年7 月16日下午4 、5 時，甲○○說
    他沒有門號要我申請一個給他，給我一小包海洛因毒品」等
    語詳盡（見警一卷第74-78 頁），並且有0000000000號行動
    電話門號申登人資料1 份在卷可證（見偵三卷第27頁）。
  (二)被告甲○○有如附表一編號2 至6 之時間、地點，以附表一
    所示之方式，販賣海洛因予證人己○○總計5 次，另於附表
    二編號1 至2 之時間、地點，經證人己○○撥打甲○○之門
    號0000000000號電話後與丙○○、甲○○談妥海洛因交易事
    宜，而由丙○○交付海洛因並向證人己○○收取價金，而共
    同販賣海洛因2 次等情，亦經證人己○○於警詢中證述：「
    撥打0000000000號聯絡甲○○。…甲○○來交易，有時會叫
    丙○○開車至江山加油站交易毒品。…最後一次（與甲○○
    ）交易是98年3 月2 日撥打甲○○0000000000號電話至江山
    村貨櫃廠旁產業道路交易毒品1 小包新臺幣（下同）500 元
    」等語（見警一卷第84-88 頁）。於偵查中證述：「我和甲○○聯絡買海洛因，98年1 月11日我跟甲○○買500 元，98
    年1 月21日那次通聯是約在貨櫃附近買2500元數量2 小包2
    大包。98年1 月31日向甲○○買1000元。2 月6 日那次是拿
    小的（500 元）」等語（見偵一卷第5-8 、97 -100 頁）。
    於乙○審理中亦證述：「我打0000000000號電話是要給甲○○買海洛因，有時是丙○○接的。丙○○12月間在江山加油
    站交海洛因2 次」等語（見乙○卷第205 頁）詳盡。並有證
    人己○○之0000000000號行動電話與甲○○0000000000號行
    動電話97年12月16日、18日之通聯紀錄1 份（外放證物袋內
    ）；及甲○○之0000000000號行動電話98年1 月11日12時11
    分、98年1 月21日10時17分、同年1 月31日17時54分、同年
    2 月6 日11時34分監聽譯文（見外放證物袋及警一卷第48頁
    、偵一卷第57頁、偵一卷第59頁）。至附表一編號5 部分被
    告甲○○所得之財物，證人己○○雖先以其所有0000000000
    號行動電話質押，然嗣已交付現金1000元予被告甲○○，並
    取回質押之行動電話，業經被告甲○○供述明確，核與證人
    己○○證述嗣後確有繼續使用0000000000號行動電話與被告
    甲○○通聯等語相符（見警一卷第86頁），是該次販賣海洛
    因所得應為1000元，公訴人此部分所得財物之認定，容有誤
    會應予更正。
  (三)被告甲○○有如附表一編號7 至10之時間、地點，以附表一
    所示之方式，販賣海洛因予證人李朝熙總計4 次，另被告甲○○、丙○○於附表二編號3 之時間、地點，以附表二編號
    3 方式共同販賣海洛因予證人李朝熙1 次之事實，亦經證人
    李朝熙於警詢中證述：「我先向甲○○打《0000000000》電
    話購買海洛因，丙○○負責開車前來跟我交易，甲○○是我
    在現場交易毒品時他也在場，是約在高屏橋下交易」；於偵
    查中證述：「（與甲○○）98年1 月16日早上9 時27分通聯
    交易地點在高屏橋下，2 塊小的是1 千元海洛因。98年1 月
    16日晚上7 時16分通聯這次交易我錢沒有給他。98年1 月17
    日10時這通電話也是約在屏東橋下面，拿500 元海洛因。98
    年1 月18日通聯是是約在屏東橋下，也是拿500 元。98年1
    月19日連續打三通通聯是拿500 元，也是在高屏橋下拿海洛
    因。丙○○（只有）1 月16日早上有到」等語（見偵一卷第
    90-93 頁）。並有被告甲○○0000000000號行動電話98年1
    月16日上午9 時27分、同月16日19時16分、同月17日10時19
    分、同月18日9 時38分、同月19日12時6 分、12時59分之監
    聽譯文各1 則在卷可證（置於外放證物袋內）。
  (四)被告甲○○有於如附表一編號11之時間、地點，以附表一編
    號11所示之方式，販賣海洛因予證人陳正忠總計1 次之事實
    ，亦經證人陳正忠於警詢、偵查中證述：「於98年2 月8 日
    8 時17分，我撥打給甲○○所持有門號0000000000號購買毒
    品海洛因1 小包500 元。甲○○接完電話後，就拿毒品海洛
    因前來慈惠醫院後面火車鐵軌旁邊跟我交易毒品，當場一手
    交錢一手交貨。」等語詳盡（見警一卷第131-135 頁、偵一
    卷第158-160 頁），並有被告甲○○門號0000000000號行動
    電話98年2 月8 日8 時17分監聽譯文1 份在卷可證（見警一
    卷第138 頁）。
  (五)被告甲○○有於如附表一編號11至12之時間、地點，以附表
    一編號11至12所示之方式，販賣海洛因予證人黃士豪總計2
    次之事實，亦經證人黃士豪於警詢中證述：「我的海洛因來
    源是向大仔「甲○○」購買，（買）現金500 元，98年1 月
    19日19時55分撥打0000000000號之譯文內大的代表海洛因，
    岔路代表交易地點高屏大橋下岔路口。98年1 月31日15時32
    分，撥打0000000000號內容水仔就是河濱公園，小的表示現
    金500 元。」等語明確（見警三卷第3-4 頁），並有被告甲○○0000000000號行動電話98年1 月19日、98年1 月31日監
    聽譯文各1 則在卷可證（見警三卷第3-4 頁）。
  (六)此外，並有扣案如附表三(一)編號2 之夾鏈袋及附表三(一)編號
    3 所示門號0000000000號之行動電話，及扣案如附表三(一)編
    號1 所示之海洛因2 包可證。且上開2 包海洛因送高雄市立
    凱旋醫院鑑定，經該院鑑定結果確實屬海洛因無誤，有高雄
    市立凱旋醫院98年6 月15日高市凱醫字第10293 號檢驗報告
    1 份在卷足參（檢驗結果詳如附表三(一)1 所示，見偵四卷第
    7 頁）。
  (七)按販賣毒品乃違法行為，交易雙方類皆以隱匿秘密之方式而
    為，且毒品無公定價格，每次購買價量，隨時可能依雙方關
    係深淺、資力、需求量及對行情之認知、來源是否充裕、查
    緝是否嚴緊，購買者被查獲時供述來源對象之可能性風險等
    因素之評估，因而異其標準，機動調整，非可一概而論。販
    賣毒品之利潤所得，除經坦承犯行或價量俱屬明確者外，本
    難查得實情，是以除非別有積極事證，足認係以同一價量委
    託代買、轉售或無償贈與，確未牟利以外，尚難執此遽認非
    法販賣毒品之證據尚有不足（最高法院97年度台上字第1012
    號、3557號判決）。被告甲○○、丙○○應有利潤可圖，始
    甘冒被查緝而觸重刑之危險，販賣海洛因，故渠等自係基於
    營利意圖而販賣海洛因，且其販入之價格必較售出之價格低
    廉而從中賺取差價牟利，亦堪認定。
  (八)綜上所述，本件事證明確，被告甲○○、丙○○之犯行均堪
    認定。
二、核被告甲○○附表一編號1 至13、附表二編號1 至3 所為，
    均係違反毒品危害防制條例第4 條第1 項之販賣第一級毒品
    罪。被告丙○○附表二編號1 至3 所為，均係違反毒品危害
    防制條例第4 條第1 項之販賣第一級毒品罪。被告甲○○、
    丙○○為販賣而持有海洛因之低度行為，分為其販賣之高度
    行為所吸收，不另論罪。按聯絡毒品買賣、交付毒品、收取
    毒品買賣價金等行為，均屬販賣毒品罪構成要件事實之部分
    行為，苟有參與其事，即係分擔實行犯罪行為，自應負共同
    販賣毒品罪責（最高法院97年度台上字第1439、3843號判決
    ）。被告甲○○、丙○○就附表二所示各次販賣第一級毒品
    海洛因之犯行，各有負責聯絡毒品買賣、交付毒品、收取毒
    品買賣價金之行為，而各自分擔並參與販賣海洛因之犯罪構
    成要件之行為，應係基於共同販賣海洛因營利之犯意聯絡，
    而互為分工，就附表二販賣第一級毒品海洛因之犯行，均有
    犯意聯絡及行為分擔，均為共同正犯。被告甲○○所為附表
    一、附表二所示各次販賣第一級毒品之犯行、被告丙○○就
    附表二所示各次販賣第一級毒品海洛因之犯行，犯意個別，
    行為互殊，應予分論併罰。被告甲○○雖辯稱其所犯販賣第
    一級毒品各罪，應為集合犯云云，然查所謂集合犯是指立法
    者所制定之犯罪構成要件中，本就預定有數個同種類之行為
    將反覆實行之犯罪，故將各自實現犯罪構成要件之多數行為
    ，論以一罪。觀諸毒品危害防制條例所定販賣毒品罪之構成
    要件，實無從認定立法者本即預定該犯罪之本質，必有數個
    同種類行為而反覆實行之意，故販賣毒品罪難認係集合犯，
    多次販賣毒品之犯行，自應一罪一罰（最高法院98年度台上
    字第2578號判決可資參照）。是被告甲○○此部分之辯解，
    尚屬無據。被告甲○○、丙○○各有事實欄所載之有期徒刑
    執行完畢紀錄，此有臺灣高等法院被告前案紀錄表各1 份在
    卷可稽，是被告甲○○、丙○○受有期徒刑執行完畢後，5
    年內再故意犯本件有期徒刑以上之各罪，均為累犯，均應依
    刑法第47條第1 項規定，加重其刑（法定刑為死刑及無期徒
    刑部分，依刑法第64條第1 項及同法第65條第1 項規定不得
    加重）。再被告甲○○單獨販賣海洛因次數共13次（即附表
    一部分），合計得款8500元，被告甲○○與李明益共同販賣
    海洛因次數共3 次（即附表二部分），合計得款2000 元 ，
    販售對象僅吳國斌、己○○、李朝熙、陳正忠、黃士豪等5
    人，每次賣出海洛因之數量僅1 至4 包，所得財物不多，依
    此計算，渠等其犯罪情節當非大中盤毒梟者可資等同並論，
    倘處以法定最低度刑無期徒刑，依社會一般觀念及法律情感
    仍嫌過重，堪認被告二人犯罪之情狀尚堪憫恕，乃就渠等所
    犯各次販賣第一級毒品罪，均依刑法第59條規定酌減其刑，
    並均先加後減之。爰審酌被告甲○○、丙○○明知毒品對人
    體之危害性，竟仍販賣第一級毒品海洛因，行為已足以助長
    吸食毒品之氾濫，並戕害他人身心，危害社會治安及善良風
    氣，被告甲○○、丙○○坦承附表一、附表二之各次販賣海
    洛因犯行，犯後態度良好，並參酌其二人販賣之數量、次數
    （甲○○16次、丙○○3 次），及被告甲○○、丙○○有如
    事實欄之前科（參卷附臺灣高等法院被告前案紀錄表），素
    行非佳，及被告甲○○於本件犯行係居於主導操控之角色，
    參與程度較被告丙○○為重等一切情狀，就被告二人所犯各
    罪，分別量處如主文第一、二項所示之刑。另數罪定其應執
    行刑時，除應就各別刑罰規範之目的、輕重罪間體系之平衡
    、整體犯罪非難評價、各行為彼此間之偶發性、與被告前科
    之關聯性、各行為所侵害法益之專屬性或同一性、數罪對法
    益侵害之加重效應、罪數所反映之被告人格特性與犯罪傾向
    、社會對特定犯罪例如一再殺人或販毒行為處罰之期待等，
    為綜合判斷外，尤須參酌上開實現刑罰公平性，以杜絕僥倖
    、減少犯罪之立法意旨，為妥適之裁量（最高法院97年度台
    上字第2017號判決）。本件被告甲○○、丙○○所犯16次、
    3 次之販賣第一級毒品罪，犯罪時間除被告甲○○所犯附表
    一編號1 係於97年7 月間，其餘各次均在97年12月至98年3
    月之間，數罪對法益侵害之加重效應不大，再就販毒以牟取
    不法利益，整體犯罪之非難評價等綜合判斷，爰分別定其應
    執行之刑如主文第1 、2 項所示。至檢察官就被告甲○○求
    刑有期徒刑23年，丙○○有期徒刑19年，乙○認就被告甲○○求刑過輕，被告丙○○求刑過重，仍以上開之應執行刑為
    當。
三、沒收之說明：
  (一)扣案附表三(一)編號1 所示第一級毒品海洛因2 包（均含包裝
    袋，合計淨重0.151 公克），係查獲之毒品，且其包裝均因
    包覆第一級毒品海洛因而留有殘渣，衡情已與毒品難以完全
    剝離，應將之同視為毒品，均依毒品危害防制條例第18條第
    1 項前段，予以宣告沒收銷燬之（另鑑驗所消耗之毒品業經
    滅失，自無庸再予沒收）。再按以營利為目的販入毒品，經
    多次販賣後，持有剩餘毒品被查獲，其各次販賣毒品行為，
    固應併合處罰。惟該持有剩餘毒品之低度行為，應僅為最後
    一次販賣毒品之高度行為所吸收，不另論罪。則就該查獲之
    剩餘毒品，祇能於最後一次之販賣毒品罪宣告沒收銷燬，不
    得於各次販賣毒品罪均宣告沒收銷燬（最高法院97年度台上
    字第4086號判決），故上開扣案之海洛因，僅在被告甲○○
    最後一次犯行（附表一編號6 ）主刑項下諭知沒收銷燬。
  (二)扣案空夾鏈袋3 包，為被告甲○○所有，係預備供以分裝海
    洛因之用，依刑法第38條第1 項第2 款、第3 項規定諭知沒
    收（僅在被告甲○○最後一次犯行（附表一編號6 ）主刑項
    下諭知沒收）。另扣案附表一編號3 行動電話1 具（含門號
    0000000000號SIM 卡），為被告甲○○用以聯絡附表一編號
    6 毒品交易之用，業如前述，且被告甲○○承認上開電話為
    其所有（門號登記名義人係周季珍），則該行動電話應係供
    被告甲○○犯販賣毒品所用之物，爰依毒品危害防制條例第
    19條第1 項規定宣告沒收之。未扣案之行動電話1 具（含門
    號0000000000號SIM 卡），係供被告甲○○聯絡附表一編號
    2 至5 、7 至13及附表二編號3 毒品交易之用；未扣案之行
    動電話1 具（含門號0000000000號SIM 卡），係供其聯絡附
    表二編號1 至2 毒品交易之用，且均屬被告甲○○所有（門
    號登記名義人分為吳國斌、劉志稜），均依毒品危害防制條
    例第19條第1 項規定沒收，僅於不能沒收時（最高法院97年
    度台上字第3258號判決），應追徵其價額。
  (三)共同正犯因相互間利用他方之行為，以遂行其犯意之實現，
    應由共犯各負全部責任之理論，有關從刑之沒收部分，雖他
    共同正犯所有之物，亦應於其本身所處主刑之後，併為沒收
    之諭知。是上開用於附表二毒品交易之行動電話等物，雖係
    被告甲○○所有，本於責任共同之原則，仍應於被告丙○○
    主刑項下，併為沒收之宣告。
  (四)查被告甲○○附表一編號1 部分販賣海洛因所得0000000000
    行動電話SIM 卡1 張，如不能沒收時，應以其財產抵償之；
    又被告甲○○附表一編號2 至13販賣毒品所得合計8500 元
    ，應依毒品危害防制條例同條例第19條第1 項規定宣告沒收
    ，如全部或一部不能沒收時，應以其財產抵償之。另共同正
    犯之犯罪所得為新台幣時，除以實際所得者為限外，因係合
    併計算，且於全部或一部不能沒收時以其財產抵償之，為避
    免執行時發生重複沒收、抵償之情形，故各共同正犯之間係
    採連帶沒收主義。是被告甲○○、丙○○附表二編號1 至3
    共同販賣海洛因所得合計2000元，均未查扣在案，應依上揭
    條例第19條第1 項規定宣告被告二人連帶沒收，如上開販賣
    毒品所得全部或一部不能沒收時，應以其等財產連帶抵償之
    。
  (五)另扣案附表三(二)編號1 所示電話，為丙○○所有，然無證據
    證明為本件犯罪所用之物；另扣案附表三(一)編號4 至8 及附
    表三(二)編號2 至3 所示之物，亦無證據證明與本件被告甲○○、丙○○之犯行具有關聯性，均不予宣告沒收。
據上論斷，應依刑事訴訟法第299 條第1 項前段，毒品危害防制
條例第4 條第1 項、第18條第1 項前段、第19條第1 項，刑法第
11條、第28條、第47條第1 項、第59條、第51條第5 款、第38條
第1 項第1 款、第2 款，判決如主文。
本案經檢察官丁○○到庭執行職務。
中    華    民    國    98    年    10    月  21     日
                  刑事第十一庭  審判長法  官  黃三友
                                      法  官  林俊寬
                                      法  官  陳億芳
以上正本證明與原本無異。
如不服本判決應於收受送達後10日內向乙○提出上訴書狀，並應
敘述具體理由；如未敘述上訴理由者，應於上訴期間屆滿後20日
內向乙○補提理由書（均須按他造當事人之人數附繕本）「切勿
逕送上級法院」。
中    華    民    國    98    年    10    月    22    日
                                      書記官  林靜慧
附表一：
  ┌──┬─────┬──────────────┬──────────────┐
  │編號│販賣對象  │販賣之時間、地點、種類、方法│宣告刑之主文                │
  │    │          │及所得財物                  │                            │
  ├──┼─────┼──────────────┼──────────────┤
  │ 1  │吳國斌    │於97年7 月16日下午4 、5 時，│甲○○販賣第一級毒品，累犯，│
  │    │（起訴書附│在高雄縣鳳山市某遠傳電信股份│處有期徒刑拾伍年貳月。未扣案│
  │    │表編號1） │有限公司門市附近，甲○○交付│門號0000000000號  │
  │    │          │吳國斌海洛因1 包，並取得以吳│SIM 卡壹張，沒收之，如不能沒│
  │    │          │國斌名義所申辦之0000000000號│收時，以其財產抵償之。      │
  │    │          │行動電話SIM 卡1張。         │                            │
  ├──┼─────┼──────────────┼──────────────┤
  │ 2  │己○○    │於98年1 月11日12時11分，張良│甲○○販賣第一級毒品，累犯，│
  │    │（起訴書附│豪撥打甲○○0000000000號行動│處有期徒刑拾伍年貳月。行動電│
  │    │表編號4） │電話表示海洛因交易事宜後之同│話壹具（含門號0000000│
  │    │          │日某時，在高雄縣大寮鄉○○路│二四○號SIM 卡），沒收，如不│
  │    │          │江山加油站，甲○○交付己○○│能沒收時，以其財產抵償之。販│
  │    │          │海洛因1 包，並收取新臺幣（下│賣毒品所得新臺幣伍佰元，沒收│
  │    │          │同）500 元之價金。          │，如全部或一部不能沒收時，以│
  │    │          │                            │其財產抵償之。              │
  ├──┼─────┼──────────────┼──────────────┤
  │3   │己○○    │於98年1 月21日10時17分許張良│甲○○販賣第一級毒品，累犯，│
  │    │（起訴書附│豪撥打甲○○0000000000號行動│處有期徒刑拾伍年貳月。行動電│
  │    │表編號5） │電話聯絡表示海洛因交易事宜後│話壹具（含門號0000000│
  │    │          │之同日某時，在高雄縣大寮鄉某│二四○號SIM 卡），沒收，如不│
  │    │          │貨櫃廠旁產業道路，甲○○交付│能沒收時，以其財產抵償之。販│
  │    │          │己○○海洛因2 大包、2 小包，│賣毒品所得新臺幣貳仟伍佰元，│
  │    │          │並收取2500元之價金。        │沒收之，如全部或一部不能沒收│
  │    │          │                            │時，以其財產抵償之。        │
  │    │          │                            │                            │
  ├──┼─────┼──────────────┼──────────────┤
  │4   │己○○    │於98年1 月31日（起訴書誤載為│甲○○販賣第一級毒品，累犯，│
  │    │（起訴書附│2 月31日）17時54分許己○○撥│處有期徒刑拾伍年貳月。行動電│
  │    │表編號7 ）│打甲○○0000000000號行動電話│話壹具（含門號0000000│
  │    │          │聯絡表示海洛因交易事宜後之同│二四○號含SIM 卡），沒收，如│
  │    │          │日某時，在高雄縣鳥松鄉某處，│不能沒收時，以其財產抵償之。│
  │    │          │甲○○交付己○○海洛因1 包，│販賣毒品所得新臺幣壹仟元，沒│
  │    │          │並收取1000元之價金。        │收之，如全部或一部不能沒收時│
  │    │          │                            │，以其財產抵償之。          │
  │    │          │                            │                            │
  ├──┼─────┼──────────────┼──────────────┤
  │5   │己○○    │於98年2 月6 日11時34分許張良│甲○○販賣第一級毒品，累犯，│
  │    │（起訴書附│豪撥打甲○○0000000000號行動│處有期徒刑拾伍年貳月。行動電│
  │    │表編號6） │電話聯絡表示購買海洛因後之同│話壹具（含門號0000000│
  │    │          │日某時，在高雄縣高雄縣大寮鄉│二四○號SIM 卡），沒收，如不│
  │    │          │鳳屏路江山加油站，甲○○交付│能沒收時，以其財產抵償之。販│
  │    │          │己○○海洛因1 包，並收取500 │賣毒品所得新臺幣伍佰元，沒收│
  │    │          │元之價金。                  │之，如全部或一部不能沒收時，│
  │    │          │                            │以其財產抵償之。            │
  ├──┼─────┼──────────────┼──────────────┤
  │ 6  │己○○    │於98年3 月2 日上午9 、10時許│甲○○販賣第一級毒品，累犯，│
  │    │（起訴書附│己○○撥打甲○○0000000000號│處有期徒刑拾伍年貳月。扣案之│
  │    │表編號8） │行動電話聯絡購買海洛因事宜後│第一級毒品海洛因貳包（均含包│
  │    │          │之同日某時，在高雄縣高雄縣大│裝袋，驗後淨重共零點壹伍壹公│
  │    │          │寮鄉某貨櫃廠旁產業道路，王明│克）沒收銷燬；扣案之行動電話│
  │    │          │振交付己○○海洛因1 包，並收│壹具（含門號00000000│
  │    │          │取500 元之價金。            │五三號含SIM 卡），及空夾鏈袋│
  │    │          │                            │參包，均沒收。販賣毒品所得新│
  │    │          │                            │臺幣伍佰元，沒收之，如全部或│
  │    │          │                            │一部不能沒收時，以其財產抵償│
  │    │          │                            │之。                        │
  ├──┼─────┼──────────────┼──────────────┤
  │7   │ 戊○○   │於98年1 月16日19時16分許李熙│甲○○販賣第一級毒品，累犯，│
  │    │（起訴書附│朝撥打甲○○0000000000號之行│處有期徒刑拾伍年貳月。行動電│
  │    │表編號10）│動電話聯絡購買海洛因事宜後之│話壹具（含門號0000000│
  │    │          │同日某時，在高雄縣大寮鄉之高│二四○號SIM 卡），沒收，如不│
  │    │          │屏大橋附近之河濱公園，甲○○│能沒收時，以其財產抵償之。  │
  │    │          │交付戊○○海洛因1 包，然尚未│                            │
  │    │          │收取500 元之價金。          │                            │
  │    │          │                            │                            │
  ├──┼─────┼──────────────┼──────────────┤
  │8   │ 戊○○   │於98年1 月17日10時19分許李熙│甲○○販賣第一級毒品，累犯，│
  │    │（起訴書附│朝撥打甲○○0000000000號之行│處有期徒刑拾伍年貳月。行動電│
  │    │表編號11）│動電話聯絡購買海洛因事宜後之│話壹具（含門號0000000│
  │    │          │同日某時，在高雄縣大寮鄉之高│二四○號SIM 卡），沒收，如不│
  │    │          │屏大橋附近之河濱公園，甲○○│能沒收時，以其財產抵償之。販│
  │    │          │交付戊○○海洛因1 包，收取50│賣毒品所得新臺幣伍佰元，沒收│
  │    │          │0 元之價金。                │之，如全部或一部不能沒收時，│
  │    │          │                            │以其財產抵償之。            │
  │    │          │                            │                            │
  ├──┼─────┼──────────────┼──────────────┤
  │9   │ 戊○○   │於98年1 月18日9 時38分許李熙│甲○○販賣第一級毒品，累犯，│
  │    │（起訴書附│朝撥打甲○○0000000000號之行│處有期徒刑拾伍年貳月。行動電│
  │    │表編號12）│動電話聯絡購買海洛因事宜後之│話壹具（含門號0000000│
  │    │          │同日某時，在高雄縣大寮鄉之高│二四○號SIM 卡），沒收，如不│
  │    │          │屏大橋附近之河濱公園，甲○○│能沒收時，以其財產抵償之。販│
  │    │          │交付戊○○海洛因1 包，收取50│賣毒品所得新臺幣伍佰元，沒收│
  │    │          │0 元之價金。                │之，如全部或一部不能沒收時，│
  │    │          │                            │以其財產抵償之。            │
  │    │          │                            │                            │
  ├──┼─────┼──────────────┼──────────────┤
  │10  │ 戊○○   │於98年1 月19日12時06分許李熙│甲○○販賣第一級毒品，累犯，│
  │    │（起訴書附│朝撥打甲○○0000000000號之行│處有期徒刑拾伍年貳月。行動電│
  │    │表編號13）│動電話聯絡購買海洛因事宜後之│話壹具（含000000000│
  │    │          │同日某時，在高雄縣大寮鄉之高│○號SIM 卡），沒收，如不能沒│
  │    │          │屏大橋附近之河濱公園，甲○○│收時，以其財產抵償之。販賣毒│
  │    │          │交付戊○○海洛因1 包，收取50│品所得新臺幣伍佰元，沒收之，│
  │    │          │0 元之價金。                │如全部或一部不能沒收時，以其│
  │    │          │                            │財產抵償之。                │
  ├──┼─────┼──────────────┼──────────────┤
  │11  │ 陳正忠   │於98年2 月8 日8 時17分許陳正│甲○○販賣第一級毒品，累犯，│
  │    │（起訴書附│忠撥打甲○○0000000000號之行│處有期徒刑拾伍年貳月。行動電│
  │    │表編號14）│動電話聯絡表示購買海洛因後之│話壹具（含000000000│
  │    │          │同日某時，在高雄縣大寮鄉鳳屏│○號SIM 卡），沒收，如不能沒│
  │    │          │一路509 號之「慈惠醫院」後面│收時，以其財產抵償之。販賣毒│
  │    │          │火車鐵軌旁，甲○○交付陳正忠│品所得新臺幣伍佰元，沒收之，│
  │    │          │海洛因1 包，收取500 元之價金│如全部或一部不能沒收時，以其│
  │    │          │。                          │財產抵償之。                │
  │    │          │                            │                            │
  ├──┼─────┼──────────────┼──────────────┤
  │12  │ 黃士豪   │於98年1 月19日19時55分許黃士│甲○○販賣第一級毒品，累犯，│
  │    │（起訴書附│豪撥打甲○○0000000000號之行│處有期徒刑拾伍年貳月。行動電│
  │    │表編號15）│動電話聯絡購買海洛因事宜後之│話壹具（含門號0000000│
  │    │          │同日某時，在高雄縣大寮鄉之高│二四○號SIM 卡），沒收，如不│
  │    │          │屏大橋附近，甲○○交付黃士豪│能沒收時，以其財產抵償之。販│
  │    │          │海洛因1 包，收取500 元之價金│賣毒品所得新臺幣伍佰元，沒收│
  │    │          │。                          │之，如全部或一部不能沒收時，│
  │    │          │                            │以其財產抵償之。            │
  │    │          │                            │                            │
  ├──┼─────┼──────────────┼──────────────┤
  │13  │ 黃士豪   │於98年1 月31日15時32分許黃士│甲○○販賣第一級毒品，累犯，│
  │    │（起訴書附│豪撥打甲○○0000000000號之行│處有期徒刑拾伍年貳月。行動電│
  │    │表編號16）│動電話聯絡購買海洛因事宜後之│話壹具（含000000000│
  │    │          │同日某時，在高雄縣大寮鄉之高│○號SIM 卡），沒收，如不能沒│
  │    │          │屏大橋附近，甲○○交付黃士豪│收時，以其財產抵償之。販賣毒│
  │    │          │海洛因1 包，收取500 元之價金│品所得新臺幣伍佰元，沒收之，│
  │    │          │。                          │如全部或一部不能沒收時，以其│
  │    │          │                            │財產抵償之。                │
  │    │          │                            │                            │
  └──┴─────┴──────────────┴──────────────┘
附表二：
  ┌──┬─────┬──────────────┬──────────────┐
  │編號│販賣對象  │販賣之時間、地點、種類、方法│(一)被告甲○○宣告刑之主文    │
  │    │          │及所得財物                  │                            │
  │    │          │                            ├──────────────┤
  │    │          │                            │(二)被告丙○○宣告刑之主文    │
  ├──┼─────┼──────────────┼──────────────┤
  │ 1  │己○○    │於97年12月16日15時19分，張良│甲○○共同販賣第一級毒品，累│
  │    │（起訴書附│豪撥打甲○○0000000000號之行│犯，處有期徒刑拾伍年貳月。行│
  │    │表編號2） │動電話購買海洛因事宜後之同日│動電話壹具（含門號○九一六二│
  │    │          │某時，由丙○○在高雄縣大寮鄉│四八三九三號SIM 卡），沒收，│
  │    │          │鳳屏路江山加油站，將海洛因1 │如不能沒收時，以其財產抵償之│
  │    │          │包交付予己○○，收取價金新  │。共同販賣毒品所得新臺幣伍佰│
  │    │          │臺幣（下同）500 元。        │元，連帶沒收之，如全部或一部│
  │    │          │                            │不能沒收時，以甲○○、丙○○│
  │    │          │                            │之財產連帶抵償之。          │
  │    │          │                            │                            │
  │    │          │                            ├──────────────┤
  │    │          │                            │丙○○共同販賣第一級毒品，累│
  │    │          │                            │犯，處有期徒刑拾伍年壹月。行│
  │    │          │                            │動電話壹具（含門號○九一六二│
  │    │          │                            │四八三九三號SIM 卡），沒收，│
  │    │          │                            │如不能沒收時，以其財產抵償之│
  │    │          │                            │。共同販賣毒品所得新臺幣伍佰│
  │    │          │                            │元，連帶沒收之，如全部或一部│
  │    │          │                            │不能沒收時，以甲○○、丙○○│
  │    │          │                            │之財產連帶抵償之。          │
  │    │          │                            │                            │
  ├──┼─────┼──────────────┼──────────────┤
  │ 2  │己○○    │於97年12月18日11時35分許，張│甲○○共同販賣第一級毒品，累│
  │    │（起訴書附│良豪撥打甲○○0000000000號之│犯，處有期徒刑拾伍年貳月。行│
  │    │表編號3） │行動電話聯絡約定購買海洛因事│動電話壹具（含門號○九一六二│
  │    │          │宜後之同日某時，由丙○○在高│四八三九三號行動電話SIM 卡）│
  │    │          │雄縣大寮鄉○○路江山加油站，│，沒收，如不能沒收時，以其財│
  │    │          │將海洛因1 包交付予己○○，收│產抵償之。共同販賣毒品所得新│
  │    │          │取價金500 元。              │臺幣伍佰元，連帶沒收之，如全│
  │    │          │                            │部或一部不能沒收時，以甲○○│
  │    │          │                            │、丙○○之財產連帶抵償之。  │
  │    │          │                            │                            │
  │    │          │                            ├──────────────┤
  │    │          │                            │丙○○共同販賣第一級毒品，累│
  │    │          │                            │犯，處有期徒刑拾伍年壹月。行│
  │    │          │                            │動電話壹具（含門號○九一六二│
  │    │          │                            │四八三九三號SIM 卡），沒收，│
  │    │          │                            │如不能沒收時，以其財產抵償之│
  │    │          │                            │。共同販賣毒品所得新臺幣伍佰│
  │    │          │                            │元，連帶沒收之，如全部或一部│
  │    │          │                            │不能沒收時，以甲○○、丙○○│
  │    │          │                            │之財產連帶抵償之。          │
  │    │          │                            │                            │
  ├──┼─────┼──────────────┼──────────────┤
  │3   │戊○○    │於98年1 月16日上午9 時27 分 │甲○○共同販賣第一級毒品，累│
  │    │（起訴書附│許戊○○撥打甲○○0000000000│犯，處有期徒刑拾伍年貳月。行│
  │    │表編號9） │ 號 之行動電話聯絡約定購買海│動電話壹具（含門號○九三六六│
  │    │          │洛因事宜後之同日某時，由李定│六九二四○號SIM 卡），沒收，│
  │    │          │益、甲○○，在高雄縣大寮鄉高│如不能沒收時，以其財產抵償之│
  │    │          │屏大橋附近之河濱公園，將海洛│。共同販賣毒品所得新臺幣伍佰│
  │    │          │因2 包交付予戊○○，並收取價│元，連帶沒收之，如全部或一部│
  │    │          │金1000元。                  │不能沒收時，以甲○○、丙○○│
  │    │          │                            │之財產連帶抵償之。          │
  │    │          │                            │                            │
  │    │          │                            ├──────────────┤
  │    │          │                            │丙○○共同販賣第一級毒品，累│
  │    │          │                            │犯，處有期徒刑拾伍年壹月。行│
  │    │          │                            │動電話壹具（含門號○九一六二│
  │    │          │                            │四八三九三號SIM 卡），沒收，│
  │    │          │                            │如不能沒收時，以其財產抵償之│
  │    │          │                            │。共同販賣毒品所得新臺幣伍佰│
  │    │          │                            │元，連帶沒收之，如全部或一部│
  │    │          │                            │不能沒收時，以甲○○、丙○○│
  │    │          │                            │之財產連帶抵償之。          │
  │    │          │                            │                            │
  └──┴─────┴──────────────┴──────────────┘
附表三：
   ┌───────────────────────────────────┐
   │(一)高雄縣大寮鄉○○村○○路211 號甲○○住處扣押物，                    │
   ├──┬──────┬──┬──────────────────────┤
   │編號│名      稱  │數量│備             註                           │
   ├──┼──────┼──┼──────────────────────┤
   │ 1  │海洛因      │2包 │檢驗結果：扣案白色粉末2 包，均檢出海洛因成分│
   │    │            │    │，檢驗前淨重分別為0.087 公克、0.084 公克，檢│
   │    │            │    │驗後淨重分別為0.077、0.074公克。共計驗後淨  │
   │    │            │    │重0.151公克。                               │
   ├──┼──────┼──┼──────────────────────┤
   │ 2  │夾鏈袋      │3包 │                                            │
   ├──┼──────┼──┼──────────────────────┤
   │ 3  │行動電話（含│1具 │                                            │
   │    │門號00000000│    │                                            │
   │    │53號SIM卡） │    │                                            │
   ├──┼──────┼──┼──────────────────────┤
   │ 4  │行動電話（含│1具 │                                            │
   │    │門號00000000│    │                                            │
   │    │83號SIM卡） │    │                                            │
   │    │            │    │                                            │
   ├──┼──────┼──┼──────────────────────┤
   │ 5  │序號00000000│1具 │                                            │
   │    │0000000 號行│    │                                            │
   │    │動電話      │    │                                            │
   │    │            │    │                                            │
   ├──┼──────┼──┼──────────────────────┤
   │ 6  │序號00000000│1具 │                                            │
   │    │0000000 號行│    │                                            │
   │    │動電話      │    │                                            │
   ├──┼──────┼──┼──────────────────────┤
   │ 7  │注射針筒    │3支 │                                            │
   ├──┼──────┼──┼──────────────────────┤
   │ 8  │現金新臺幣42│    │                                            │
   │    │00 元       │    │                                            │
   ├──┴──────┴──┴──────────────────────┤
   │ (二) 在高雄縣大寮鄉○○村○○路111之30號丙○○住處扣押物品：           │
   ├──┬──────┬───┬─────────────────────┤
   │編號│名      稱  │      │備             註                         │
   ├──┼──────┼───┼─────────────────────┤
   │ 1  │行動電話（含│1具   │                                          │
   │    │門號00000000│      │                                          │
   │    │76號SIM 卡）│      │                                          │
   ├──┼──────┼───┼─────────────────────┤
   │ 2  │殘渣袋      │1個   │                                          │
   ├──┼──────┼───┼─────────────────────┤
   │ 3  │吸管        │1支   │                                          │
   └──┴──────┴───┴─────────────────────┘
【附錄本判決論罪之法條】
毒品危害防制條例第4條
製造、運輸、販賣第一級毒品者，處死刑或無期徒刑；處無期徒
刑者，得併科新臺幣1 千萬元以下罰金。


司法院資訊處製作；財團法人民間司法改革基金會備份。
